臺灣板橋地方法院刑事判決　　　　　　　　　　　　九十三年度訴字第一００二號
　　公　訴　人　臺灣板橋地方法院檢察署檢察官
　　被　　　告　丙○○
右列被告因偽造文書等案件，經檢察官提起公訴（九十二年度偵字第二一八四八號）
，本院於準備程序進行中，被告就被訴事實為有罪之陳述，經告知被告簡式審判程序
之旨，並聽取當事人之意見後，裁定進行簡式審判程序，判決如左：
    主  文
丙○○共同連續意圖為自己不法之利益，以無線方式，盜用他人電信設備通信，處有
期徒刑陸月，如易科罰金，以參佰元折算壹日。緩刑貳年。
變造之乙○○國民
偽造署押，均沒收。
    事  實
一、丙○○與乙○○為朋友關係，乙○○前曾受丙○○資助，而欠下人情，嗣於民國
    九十二年間，丙○○因汽車駕駛執照遭監理機關註銷，為避免駕車遭告發及炫耀
    之便，遂於同年八月間，在其位於台北縣林口鄉○○路一六八號二樓之住處內，
    向乙○○商借汽車駕駛執照、國民
    下稱聯邦銀行）發行卡號為0000000000000000及玉山商業銀行
    股份有限公司（下稱玉山銀行）發行之信用卡各一張，乙○○礙於人情，勉強出
    借。詎丙○○竟於九十二年八月間某日，在其上開住處，基於行使變造特種文書
    之犯意，以換貼自己照片之方式將上開駕駛執照、國民
    生損害於乙○○及戶政機關對於
  (一)丙○○基於意圖為自己不法所有之概括犯意，自同年八月二十二日起至同年十一
    月十五日止，持前揭二張信用卡，連續於如附表壹所示之時間、商店，在簽帳單
    上偽造「乙○○」之署押足以使人誤認為本人消費而偽造該私文書，再將該等偽
    造之私文書（即偽造之簽帳單）交付予商店，而使商店陷於錯誤而交付財物多次
    ，致生損害於乙○○與發卡之聯邦銀行、玉山銀行。
  (二)又其承接上開意圖為自己不法所有之概括犯意，於同年八月二十八日，持上開變
    造之乙○○國民
    公司（下稱萬泰銀行）之職員，佯稱為「乙○○」本人，而以「乙○○」之名義
    ，在該銀行之小額循環信用貸款申請書（Ｇｅｏｒｇｅ＆Ｍａｒｙ卡）上之申請
    人欄內偽造「乙○○」之署押而偽造該申請書（如附表貳編號一所示），再持之
    交付予萬泰銀行承辦人員，以此行使偽造私文書（指申請書）之方式，施用詐術
    ，使萬泰銀行陷於錯誤而交付客觀上具有經濟價值之卡號為000000000
    000之現金卡一張，並先後自九十二年九月二日至九十三年一月二十六日行使
    該現金卡，使萬泰銀行陷於錯誤而為金錢之交付多次，總計向萬泰銀行詐得現金
    達三萬一千九百五十元，而足生損害於乙○○及萬泰銀行。
  (三)另於同年九月七日，基於意圖為自己不法利益之概括犯意，持上開變造之乙○○
    國民
    本人，而以「乙○○」之名義，申請台灣大哥大股份有限公司（下稱台灣大哥大
    公司）、泛亞電信股份有限公司（下稱泛亞電信公司）之行動電話門號，並在台
    灣大哥大公司行動電話服務申請書（一式四聯）上之申請人簽章欄、同意書（手
    機專案Ｈ／ＭＨ／八○○Ｈ／ＤＨ）上之立同意書人欄，及在泛亞電信用戶申請
    暨ＡＮＮＣ三○二三／ＡＮＮＣ三○二四專案聲明書上之申請人簽章欄內各偽造
    「乙○○」之署押而偽造該等私文書（詳如附表貳編號二、三所示），再將該等
    偽造之私文書交付予威訊通信有限公司之職員據以向台灣大哥大公司申請行動電
    話門號0000000000、泛亞電信公司行動電話門號000000000
    0，進而與姓名年籍不詳之人，基於犯意聯絡，將上開行動電話門號交付予姓名
    年籍不詳之人，連續在不詳地點，多次盜用他人之電信設備通信，因此獲得免費
    使用無線電話通信之財產上不法利益，並足以生損害於乙○○及台灣大哥大公司
    、泛亞電信公司管理申辦行動電話門號使用人之正確性。
  (四)復於九十二年十一月六日九時許，夥同吳東明（另由台灣板橋地方法院檢察署簽
    分偵辦）擔任保證人，二人基於犯意聯絡，前往台北縣泰山鄉○○路○段六號之
    精偉汽車股份有限公司（下稱精偉公司），由丙○○佯稱「乙○○」為本人，並
    意圖為自己得不法利益及承接上開行使偽造私文書之概括犯意，出示上開變造之
    汽車駕駛執照，且在精偉公司汽車出借租約定切結書之「乙方承借人為切結書人
    親筆簽名欄」上偽造「乙○○」之署押而偽造該私文書（如附表貳編號四所示）
    ，再將偽造之上開切結書交付予精偉公司，使精偉公司陷於錯誤而將車牌號碼為
    七Ｋ─四三０五號之自用小客車交付予其與吳東明使用，而其等除當日支付一日
    租金新台幣（下同）二千元外即未支付任何租金而獲得不法使用之利益，嗣於同
    年十一月二十五日十五時三十分許，精偉公司在桃園領回該車，總計尚積欠二萬
    零一百元之租金。
  (五)又於同年十一月七日十四時三十分許，在臺北市○○路○段因交通違規向警察出
    示上開變造之汽車駕駛駕照，為警開立受處分人為「乙○○」之舉發違反道路交
    通管理事件通知單，而足生損害於乙○○及監理機關之資料管理正確性。
  (六)嗣於九十年十二月十六日二十二時三十分許，在臺北縣泰山鄉○○路○段三十四
    號前，丙○○於警方實施盤查時，持上開變造之汽車駕駛執照受檢，為警當場查
    獲，並扣得上開變造之乙○○汽車駕駛執照一張，始查悉上情。
二、案經臺北縣政府警察局新莊分局報請台灣板橋地方法院檢察署檢察官偵查起訴。
    理  由
一、訊據被告丙○○對於右揭事實均坦承不諱，核與被害人乙○○所指述之情節相符
    ，並據證人即萬泰銀行行員甲○○證述屬實，復有台灣大哥大公司基本資料查詢
    、精偉公司汽車出租借約定切結書、台灣大哥大公司行動電話服務申請書暨同意
    書、玉山商業銀行信用卡部九十三年二月十一日玉卡字第○四○一二七○六號函
    暨所附之乙○○信用卡消費明細表、聯邦銀行函附之信用卡歷史帳單、聯邦銀行
    卡戶本金利息相關費用查詢單、簽帳單影本、泛亞電信公司用戶申請書暨專案聲
    明書、萬泰銀行客戶信用查詢單、交通部公路總局台北區監理所九十三年二月十
    六日北監自財字第裁四○─ＡＣＵ一五一五○一號違反道路交通管理事件裁決書
    、萬泰銀行交易明細表、萬泰商業銀行九十三年四月三十日泰消訴字第○九三○
    ○○○一○二七號函暨所附之萬泰商業銀行客戶交易明細表、萬泰銀行小額循環
    信用貸款申請書、切結書等資料附卷可稽及變造之乙○○汽車駕駛執照一張扣案
    可證。綜上，本件事證明確，被告犯行堪以認定，應予依法論科。
二、論罪科刑：
  (一)核被告所為上開事實欄(一)所示部分，係犯刑法第百十六條、第二百十條之行使偽
    造私文書罪及第三百三十九條第一項之詐欺取財罪。上開事實欄(二)所示部分，係
    犯刑法第二百十六條、第二百十二條之行使變造特種文書罪、第百十六條、第二
    百十條之行使偽造私文書罪及第三百三十九條第一項之詐欺取財罪。上開事實欄
    (三)所示部分，係犯刑法第二百十六條、第二百十二條之行使變造特種文書罪、第
    百十六條、第二百十條之行使偽造私文書罪及電信法第五十六條第一項之意圖不
    法利益違法盜用電信設備罪，被告與姓名年籍不詳之人間，有犯意聯絡、行為分
    擔，應論以共犯。上開事實欄(四)所示部分，係犯刑法第二百十六條、第二百十二
    條之行使變造特種文書罪、第二百十六條、第二百十條之行使偽造私文書罪及第
    三百三十九條第二項之詐欺得利罪，被告與吳東明間，有犯意聯絡、行為分擔，
    應論以共犯。上開事實欄(五)所示部分，係犯刑法第二百十六條、第二百十二條之
    行使變造特種文書罪。
  (二)被告前開變造特種文書之低度行為應為行使變造特種文書之高度行為所吸收，及
    前開偽造署押行為為偽造私文書之部分段行為及偽造私文書之低度行為應為行使
    偽造私文書之高度行為所吸收，均不另論罪。
  (三)被告先後為上開行使偽造私文書、行使變造特種文書、詐欺取財、意圖不法利益
    違法盜用電信設備犯行多次，均時間緊接，所犯各係構成要件相同之罪，均顯係
    基於概括犯意為之，均應依連續犯之規定論以一罪；另被告所犯連續行使偽造私
    文書、連續行使變造特種文書、連續詐欺取財罪、共同連續意圖不法利益違法盜
    用電信設備罪與共同詐欺得利罪間，均有方法與結果之相牽連關係，應依刑法第
    五十五條後段之規定，從一較重之共同連續意圖不法利益違法盜用電信設備罪論
    處。
  (四)如事實欄(三)所示之違反電信法第五十六條部分及事實欄(四)所示之詐欺得利罪部分
    ，起訴書雖未論及，惟此部分與起訴事實有裁判上一罪之牽連關係，為起訴效力
    所及，本院自得一併審究。
  (五)爰審酌被告冒名使用被害人乙○○之信用卡及利用變造被害人乙○○之證件，冒
    名申請現金卡、租車、申請行動電話門號及規避交通違規舉發等，而施以詐術騙
    取財物、現金、不法利益，造成被害人乙○○之金錢、信譽損失及影響金融機關
    、戶政機關、監理機關之管理資料正確性，其犯罪動機、手段、所生危害及犯後
    承認犯罪態度良好，且事後業已償還詐取萬泰銀行之現金，此據證人甲○○證述
    屬實及有切結書在卷可稽，及業已賠償盜刷被害人乙○○信用卡所造成之損失十
    六萬三千八百元（被告當庭交付予被害人乙○○，經乙○○點收無訛），暨公訴
    人具體求刑等一切情狀，量處如主文所示之刑，並諭知易科罰金算標準。又查，
    被告未曾受有期徒刑以上刑之宣告，有臺灣高等法院被告全國前案紀錄表一份附
    卷可按，其因一時失察，致罹本件犯行，經此偵審教訓自應知所警惕，信無再犯
    之虞，是所宣告之刑，本院認以暫不執行為適當，併予緩刑二年，以勵自新。
三、沒收部分：
  (一)變造「乙○○」之汽車駕駛執照、國民
    ）上之被告相片二張，係屬被告所有供犯罪所用之物，應依刑法第三十八條第一
    項第二款之規定，宣告沒收。
  (二)再被告所偽造如附表壹、貳所示之「乙○○」之署押，應依刑法第二百十九條之
    規定，不問屬於犯人與否，均宣告沒收之。另查刑法上所謂偽造署押罪，乃指未
    經本人簽名署押而擅自偽造其人之署押者而言，故必所虛偽填載之他人姓名，具
    有表示本人簽名之意思，用以證明一定意思表示或一定事實，始克相當，若僅書
    寫姓名以資識別，如郵政存簿儲金提款單儲戶姓名欄填寫儲戶姓名僅在識別帳戶
    為何人、申請書上書寫之位置並非在簽章欄內為之、電話過戶申請書客戶名稱欄
    之記載僅識別租用該支電話之客戶為何人而已，並不具有表示本人簽名之意思或
    證明一定意思表示、一定事實，尚不生偽造署押問題（最高法院七十年度台上字
    第二四八○號判例、八十五年度台上字第一五四九號判決、八十三年度台上字第
    八四四號判決可資參照），是附表貳編號一至三所示偽造文書上之申請人姓名欄
    內「乙○○」之姓名各一枚，均非偽造之署押，而均難依刑法第二百十九條之規
    定宣告沒收，亦此敘明。
據上論斷，應依刑事訴訟法第二百九十九條第一項前段，電信法第五十六條第一項，
刑法第十一條前段、第二十八條、第五十六條、第二百十條、第二百十二條、第二百
十六條、第三百三十九條第一項、第二項、第五十五條、第四十一條第一項前段、第
七十四條第一款、第三十八條第一項第二款、第二百十九條，罰金罰鍰提高標準條例
第一條前段、第二項，判決如主文。
本案經檢察官蘇揚旭到庭執行職務。
中　　　華　　　民　　　國　　九十三　　年　　　九　　　月　　 二十 　　日
                              臺灣板橋地方法院刑事第十三庭
                                        法  官  陳明珠
右正本證明與原本無異
如不服本判決應於送達後十日內向本院提出上訴狀
                                        書記官  陳慧儷
中　　　華　　　民　　　國　　九十三　　年　　　九　　　月　　 二十 　　日
附錄本案論罪科刑法條全文
電信法第五十六條第一項
意圖為自己或第三人不法之利益，以有線、無線或其他電磁方式，盜接或
盜用他人電信設備通信者，處五年以下有期徒刑，得併科新台幣一百五十
萬元以下罰金。
意圖供自己或第三人盜接或盜用他人電信設備通信，而製造、變造或輸入
電信器材者，處一年以上七年以下有期徒刑，得併科新台幣三百萬元以下
罰金。意圖供第三人盜接或盜用他人電信設備通信，而販賣、轉讓、出租
或出借電信器材者，亦同。
意圖供自己或第三人犯罪之用而持有前項之電信器材者，處三年以下有期
徒刑，得併科新台幣五十萬元以下罰金。
第一項及第二項之未遂犯罰之。
中華民國刑法第二百一十條
(偽造變造私文書罪)
偽造、變造私文書，足以生損害於公眾或他人者，處五年以下有期徒刑。
中華民國刑法第二百一十二條
(偽造變造特種文書罪)
偽造、變造護照、旅券、免許證、特許證及關於品行、能力服務或其他相
類之證書、介紹書，足以生損害於公眾或他人者，處一年以下有期徒刑、
拘役或三百元以下罰金。
中華民國刑法第二百一十六條
(行使偽造變造或登載不實之文書罪)
行使第二百十條至第二百十五條之文書者，依偽造、變造文書或登載不實
事項或使登載不實事項之規定處斷。
中華民國刑法第三百三十九條
(普通詐欺罪)
意圖為自己或第三人不法之所有，以詐術使人將本人或第三人之物交付者
，處五年以下有期徒刑、拘役或科或併科一千元以下罰金。
以前項方法得財產上不法之利益或使第三人得之者，亦同。
前二項之未遂犯罰之。
中華民國刑法第三百三十九條第一項
(普通詐欺罪)
意圖為自己或第三人不法之所有，以詐術使人將本人或第三人之物交付者
，處五年以下有期徒刑、拘役或科或併科一千元以下罰金。
以前項方法得財產上不法之利益或使第三人得之者，亦同。
前二項之未遂犯罰之。
附表壹：
┌──┬──────┬───────────┬──────┬──────┐
│編號│使用之信用卡│時間、消費之商店      │刷卡金額    │偽造之簽單署│
│    │            │                      │            │押          │
├──┼──────┼───────────┼──────┼──────┤
│一  │玉山銀行    │九十二年八月二十二日、│三萬元      │偽造之「謝明│
│    │            │永聯小客車租賃公司    │            │成」署押二枚│
│    │            │                      │            │（一式二聯）│
│    │            │                      │            │（未附卷）  │
├──┼──────┼───────────┼──────┼──────┤
│二  │同右        │九十二年九月十七日、  │三萬元      │同右        │
│    │            │紅陽科技股份有限公司  │            │            │
├──┼──────┼───────────┼──────┼──────┤
│三  │同右        │九十二年九月十八日、  │二萬元      │同右        │
│    │            │紅陽科技股份有限公司  │            │            │
├──┼──────┼───────────┼──────┼──────┤
│四  │同右        │九十二年十一月一日、  │五百元      │同右        │
│    │            │致華加油站股份有限公司│            │            │
├──┼──────┼───────────┼──────┼──────┤
│五  │同右        │九十二年十一月十五日、│五百元      │同右        │
│    │            │車容坊公司龜山營業所  │            │            │
├──┼──────┼───────────┼──────┼──────┤
│六  │聯邦銀行    │九十二年八月二十二日、│一萬一千三百│偽造之「謝明│
│    │            │永聯小客車租賃公司    │元          │成」署押二枚│
│    │            │                      │            │（一式二聯）│
├──┼──────┼───────────┼──────┼──────┤
│七  │同右        │九十二年八月二十二日、│二萬元      │同右        │
│    │            │天賜汽車材料行        │            │            │
├──┼──────┼───────────┼──────┼──────┤
│八  │同右        │九十二年八月二十五日、│一萬五千元  │同右        │
│    │            │紅陽科技股份有限公司  │            │            │
├──┼──────┼───────────┼──────┼──────┤
│九  │同右        │九十二年八月二十七日、│一萬五千元  │同右        │
│    │            │紅陽科技股份有限公司  │            │            │
├──┼──────┼───────────┼──────┼──────┤
│十  │同右        │九十二年八月二十八日、│二萬元      │偽造之「謝明│
│    │            │茗淳雅筑蜂蜜茶葉商行  │            │成」署押三枚│
│    │            │                      │            │（一式三聯）│
├──┼──────┼───────────┼──────┼──────┤
│十一│同右        │九十二年九月一日、    │五百元      │偽造之「謝明│
│    │            │中信機車行            │            │成」署押二枚│
│    │            │                      │            │（一式二聯）│
├──┼──────┼───────────┼──────┼──────┤
│十二│同右        │九十二年九月四日、    │五百元      │同右        │
│    │            │楓江加油站            │            │            │
├──┼──────┼───────────┼──────┼──────┤
│十三│同右        │九十二年九月六日、    │五百元      │同右        │
│    │            │中國石油泰新站        │            │            │
└──┴──────┴───────────┴──────┴──────┘
附表貳：
┌───┬──────────────┬────────────────┐
│編  號│偽造之私文書名稱            │其上偽造之署押                  │
├───┼──────────────┼────────────────┤
│一    │萬泰商業銀行小額循環信用貸款│偽造之「乙○○」署押一枚        │
│      │申請書（Ｇｅｏｒｇｅ＆Ｍａｒ│                                │
│      │ｙ卡）                      │                                │
├───┼──────────────┼────────────────┤
│二    │台灣大哥大公司行動電話服務申│偽造之「乙○○」署押六枚        │
│      │請書（一式四聯）、          │                                │
│      │同意書（手機專案Ｈ／ＭＨ／八│                                │
│      │○○Ｈ／ＤＨ）              │                                │
├───┼──────────────┼────────────────┤
│三    │泛亞電信用戶申請書暨ＡＮＮＣ│偽造之「乙○○」署押六枚        │
│      │三○二三／ＡＮＮＣ三○二四專│                                │
│      │案聲明書（一式三聯）        │                                │
├───┼──────────────┼────────────────┤
│四    │精偉公司汽車出租借約定切結書│偽造之「乙○○」署押一枚        │
│      │一份                        │                                │
└───┴──────────────┴────────────────┘
